【裁判字號】    99,交聲,1037
【裁判日期】    990730
【裁判案由】    違反道路交通管理處罰條例聲明異議
【裁判全文】
臺灣臺北地方法院交通事件裁定        99年度交聲字第1037號
原處分機關  臺北市交通事件裁決所
異  議  人
即受處分人  甲○○
上列異議人即受處分人因違反道路交通管理處罰條例案件，對於
臺北市交通事件裁決所中華民國九十九年五月十七日所為之處分
（北市裁申字第裁二二─一ＡＦ二九九四八○號），聲明異議，
本院裁定如下：
    主  文
異議駁回。
    理  由
一、按紅實線，設於路側，用以禁止臨時停車；汽車停車時，於
    禁止臨時停車處所不得停車，道路交通標誌標線號誌設置規
    則第一百四十九條第一款第五目及道路交通安全規則第一百
    十二條第一項第一款分別定有明文；又汽車駕駛人在禁止臨
    時停車處所停車者，處新臺幣（下同）六百元以上一千二百
    元以下罰鍰；再汽車駕駛人違規停車而駕駛人不在場，並經
    以科學儀器取得證據資料證明其行為違規，當場不能或不宜
    攔截製單舉發者，得對汽車所有人逕行舉發處罰；而前揭道
    路交通管理處罰條例之處罰，受舉發違反道路交通管理事件
    之受處罰人，認為受舉發之違規行為應歸責他人者，應於舉
    發違反道路交通管理事件通知單應到案日期前，檢附相關證
    據及應歸責人相關證明文件，向處罰機關告知應歸責人，處
    罰機關應即另行通知應歸責人到案依法處理，逾期未依規定
    辦理者，仍依前揭條例各該違反條款規定處罰，復為道路交
    通管理處罰條例第五十六條第一項第一款、第七條之二第一
    項第七款、第二項第四款、第八十五條第一項所明定。此外
    ，汽車駕駛人，在禁止臨時停車處所違規停車為警舉發者，
    依違反道路交通管理事件統一裁罰基準及處理細則第四十四
    條第一項及違反道路交通管理事件統一裁罰基準表之規定，
    尚須依行為人所駕駛車輛之種類及有無在應到案日期前到案
    等二項因素決定應對行為人所處罰鍰之數額。是行為人如係
    駕駛自用一般小客車在禁止臨時停車處所違規停車而為警舉
    發，於期限內繳納罰緩或到案聽後裁決，並經主管機關調查
    後仍認定其有違規停車之行為者，依違反道路交通管理事件
    統一裁罰基準及處理細則第四十四條第一項及違反道路交通
    管理事件統一裁罰基準表之規定，應對該行為人處以九百元
    之罰鍰。
二、本件異議人即受處分人甲○○於民國九十九年四月九日上午
    九時二十七分許，將其所有車牌號碼ＢＸ—○七八八號自用
    一般小客車，停放在臺北市信義區○○○路四二一巷周邊劃
    有紅色實線表示禁止臨時停車之路段，且駕駛人不在現場，
    經臺北市停管理工程處交通助理員李國世當場以拍照之方式
    採證，並於九十九年四月十五日以前揭車輛所有人即受處分
    人甲○○之前揭車輛有違反道路交通管理處罰條例第五十六
    條第一項第一款規定之違規行為事實，逕行掣單舉發。嗣將
    臺北市政府交通局舉發違反道路交通管理事件通知單送達受
    處分人後，受處分人於指定應到案日期即九十九年五月十三
    日前向原處分機關提出申訴，並經原處分機關之調查結果，
    認受處分人確有「在禁止臨時停車處所停車」之違規行為，
    原處分機關乃於九十九年五月十七日，依首揭道路交通管理
    處罰條例第五十六條第一項第一款違反道路交通管理事件統
    一裁罰基準及處理細則第四十三條、第四十四條及違反道路
    交通管理事件統一裁罰基準表之規定，裁處受處分人九百元
    之罰鍰。
三、據受處分人之聲明異議狀意旨，固不否認於前述時間，將其
    所有前揭車輛停放在上開路段，惟辯稱：道路交通標線應依
    道路交通標誌標線號誌設置規則第一百六十九條規定，於無
    緣石之道路得標繪於路面上，距路面邊緣以三○公分為度，
    應清楚標示才能辨識，且伊之車輛係停於該紅線之外圍，並
    未違規云云。
四、經查：
（一）本件受處分人所有前開車輛，於前述時間，停放在前揭路
      段上之事實，為受處分人所不否認，並有臺北市停車管理
      工程處九十九年四月十六日北市停管字第○九九三二二六
      ○五○一號函、同年五月十二日北市停管字第○九九三二
      八三六八○○號函及採證照片一幀等件在卷可稽。又臺北
      市○○○路四二一巷之紅線係由臺北市交通管制工程處所
      設置一節，有臺北市交通管制工程處於九十九年六月二十
      四日傳真回覆本院關於前揭違規處所之紅線設置圖及本院
      公務電話記錄各一紙附卷足參，足認本件違規地點即臺北
      市○○○路四二一巷周邊之紅色標線係臺北市交通管制工
      程處依據當地之路型及配合該路口所繪設之標線，乃主管
      機關依法所劃設並為有效列管之交通標線，為禁止臨時停
      車之路段。故受處分人所有前開車輛於前開時間，違規停
      放在禁止臨時停車路段之行為，應堪認定。
（二）被告雖以前開情詞置辯。惟觀諸上揭採證照片所示，前開
      車輛停放地點之紅實線雖有稍不均整而略有斑駁之情況，
      但其不平整情形尚不致使人難以辨識其係主管機關依法所
      劃設之交通標線，就一般具有通常智識之駕駛人而言，即
      可知悉上開車輛之停放位置係禁止臨時停車；且由受處分
      人於九十九年四月二十八日之申訴書內容，亦可知受處分
      人於停車當時係得以辨識該處劃設有紅實線，則舉發單位
      依法舉發並無不當。再者，道路交通主管機關設置禁止臨
      時停車之紅實線，並非僅止於以避免妨礙主要道路交通流
      量之順暢為其目的；主管機關更須於職權範圍內，考量當
      地地形、道路型態、交通狀況及若允許該處臨時停車是否
      將妨礙救護車、消防車等特種救援車輛之進出等因素，而
      設置適當之交通標線，以確實保障用路人往來便利與安全
      。是受處分人稱其車輛停放區段○○○○路面邊緣並未以
      三○公分為度，其停放並未佔據正常路面而影響交通流暢
      云云，所辯顯屬卸責之詞，不足採信。
（三）綜上所述，本件事證明確，受處分人前開所辯不足採信。
      本件受處分人之違規行為堪以認定。
五、綜上所述，受處分人確有於前開時間在禁止臨時停車路段違
    規停車之行為，且其於應到案日期前申訴，原處分機關依前
    揭道路交通管理處罰條例第五十六條第一項第一款、違反道
    路交通管理事件統一裁罰基準及處理細則第四十三條、第四
    十四條及違反道路交通管理事件統一裁罰基準表之規定，就
    其違規停車之行為裁處受處分人九百元罰鍰，核無違誤，本
    件異議為無理由，自應予以駁回。
據上論斷，應依道路交通案件處理辦法第十九條，裁定如主文。
中    華    民    國    99    年    7     月    30    日
                  臺灣臺北地方法院交通法庭
                      法      官  雷淑雯
以上正本證明與原本無異。
如不服本裁定，應於裁定送達後五日內向本院提出抗告狀。
                      書  記  官  胡詩唯
中    華    民    國    99    年    7     月    30    日

司法院資訊處製作；財團法人民間司法改革基金會備份。
